apertium-hun.hun.dix
    <!-- kezd : kezdetek : kezdesz : kezdi : kezdett -->
    <pardef n="kezd__vblex">

        <e><p><l>eni</l><r><s n="vblex"/><s n="inf"/></r></p></e>
        <e><p><l>ek</l><r><s n="vblex"/><s n="pri"/><s n="p1"/><s n="sg"/></r></p></e>
        <e><p><l>esz</l><r><s n="vblex"/><s n="pri"/><s n="p2"/><s n="sg"/></r></p></e>
        <e><p><l></l><r><s n="vblex"/><s n="pri"/><s n="p3"/><s n="sg"/></r></p></e>
        <e><p><l>ünk</l><r><s n="vblex"/><s n="pri"/><s n="p1"/><s n="sg"/></r></p></e>
        <e><p><l>etek</l><r><s n="vblex"/><s n="pri"/><s n="p2"/><s n="sg"/></r></p></e>
        <e><p><l>enek</l><r><s n="vblex"/><s n="pri"/><s n="p3"/><s n="sg"/></r></p></e>

        <e><p><l>em</l><r><s n="vblex"/><s n="pri"/><s n="def"/><s n="p1"/><s n="sg"/></r></p></e>
        <e><p><l>ed</l><r><s n="vblex"/><s n="pri"/><s n="def"/><s n="p2"/><s n="sg"/></r></p></e>
        <e><p><l>i</l><r><s n="vblex"/><s n="pri"/><s n="def"/><s n="p3"/><s n="sg"/></r></p></e>
        <e><p><l>jük</l><r><s n="vblex"/><s n="pri"/><s n="def"/><s n="p1"/><s n="sg"/></r></p></e>
        <e><p><l>itek</l><r><s n="vblex"/><s n="pri"/><s n="def"/><s n="p2"/><s n="sg"/></r></p></e>
        <e><p><l>ik</l><r><s n="vblex"/><s n="pri"/><s n="def"/><s n="p3"/><s n="sg"/></r></p></e>

        <e><p><l>nék</l><r><s n="vblex"/><s n="cond"/><s n="p1"/><s n="sg"/></r></p></e>
        <e><p><l>nél</l><r><s n="vblex"/><s n="cond"/><s n="p2"/><s n="sg"/></r></p></e>
        <e><p><l>ne</l><r><s n="vblex"/><s n="cond"/><s n="p3"/><s n="sg"/></r></p></e>
        <e><p><l>nénk</l><r><s n="vblex"/><s n="cond"/><s n="p1"/><s n="sg"/></r></p></e>
        <e><p><l>nétek</l><r><s n="vblex"/><s n="cond"/><s n="p2"/><s n="pl"/></r></p></e>
        <e><p><l>nének</l><r><s n="vblex"/><s n="cond"/><s n="p3"/><s n="pl"/></r></p></e>

        <e><p><l>ted</l><r><s n="vblex"/><s n="past"/><s n="def"/><s n="p2"/><s n="sg"/></r></p></e>
        <e><p><l>te</l><r><s n="vblex"/><s n="past"/><s n="def"/><s n="p3"/><s n="sg"/></r></p></e>

        <e><p><l>ett</l><r><s n="vblex"/><s n="pp"/></r></p></e>
        <e><p><l>ve</l><r><s n="vblex"/><s n="pp"/><s n="adv"/></r></p></e>
    </pardef>

    <!-- nyer : nyerek : nyersz : nyeri : nyert -->
    <pardef n="nyer__vblex">

        <e><p><l>ni</l><r><s n="vblex"/><s n="inf"/></r></p></e>
        <e><p><l>ek</l><r><s n="vblex"/><s n="pri"/><s n="p1"/><s n="sg"/></r></p></e>
        <e><p><l>sz</l><r><s n="vblex"/><s n="pri"/><s n="p2"/><s n="sg"/></r></p></e>
        <e><p><l></l><r><s n="vblex"/><s n="pri"/><s n="p3"/><s n="sg"/></r></p></e>
        <e><p><l>ünk</l><r><s n="vblex"/><s n="pri"/><s n="p1"/><s n="sg"/></r></p></e>
        <e><p><l>tek</l><r><s n="vblex"/><s n="pri"/><s n="p2"/><s n="sg"/></r></p></e>
        <e><p><l>nek</l><r><s n="vblex"/><s n="pri"/><s n="p3"/><s n="sg"/></r></p></e>

        <e><p><l>em</l><r><s n="vblex"/><s n="pri"/><s n="def"/><s n="p1"/><s n="sg"/></r></p></e>
        <e><p><l>ed</l><r><s n="vblex"/><s n="pri"/><s n="def"/><s n="p2"/><s n="sg"/></r></p></e>
        <e><p><l>i</l><r><s n="vblex"/><s n="pri"/><s n="def"/><s n="p3"/><s n="sg"/></r></p></e>
        <e><p><l>jük</l><r><s n="vblex"/><s n="pri"/><s n="def"/><s n="p1"/><s n="sg"/></r></p></e>
        <e><p><l>itek</l><r><s n="vblex"/><s n="pri"/><s n="def"/><s n="p2"/><s n="sg"/></r></p></e>
        <e><p><l>ik</l><r><s n="vblex"/><s n="pri"/><s n="def"/><s n="p3"/><s n="sg"/></r></p></e>

        <e><p><l>te</l><r><s n="vblex"/><s n="past"/><s n="def"/><s n="p3"/><s n="sg"/></r></p></e>

        <e><p><l>t</l><r><s n="vblex"/><s n="pp"/></r></p></e>
    </pardef>

    <!-- kerül : kerülök : kerülsz : került -->
    <pardef n="kerül__vblex">

        <e><p><l>ni</l><r><s n="vblex"/><s n="inf"/></r></p></e>
        <e><p><l>ök</l><r><s n="vblex"/><s n="pri"/><s n="p1"/><s n="sg"/></r></p></e>
        <e><p><l>sz</l><r><s n="vblex"/><s n="pri"/><s n="p2"/><s n="sg"/></r></p></e>
        <e><p><l></l><r><s n="vblex"/><s n="pri"/><s n="p3"/><s n="sg"/></r></p></e>
        <e><p><l>ünk</l><r><s n="vblex"/><s n="pri"/><s n="p1"/><s n="sg"/></r></p></e>
        <e><p><l>tek</l><r><s n="vblex"/><s n="pri"/><s n="p2"/><s n="sg"/></r></p></e>
        <e><p><l>nek</l><r><s n="vblex"/><s n="pri"/><s n="p3"/><s n="sg"/></r></p></e>

        <e><p><l>öm</l><r><s n="vblex"/><s n="pri"/><s n="def"/><s n="p1"/><s n="sg"/></r></p></e>
        <e><p><l>öd</l><r><s n="vblex"/><s n="pri"/><s n="def"/><s n="p2"/><s n="sg"/></r></p></e>
        <e><p><l>i</l><r><s n="vblex"/><s n="pri"/><s n="def"/><s n="p3"/><s n="sg"/></r></p></e>
        <e><p><l>jük</l><r><s n="vblex"/><s n="pri"/><s n="def"/><s n="p1"/><s n="sg"/></r></p></e>
        <e><p><l>itek</l><r><s n="vblex"/><s n="pri"/><s n="def"/><s n="p2"/><s n="sg"/></r></p></e>
        <e><p><l>ik</l><r><s n="vblex"/><s n="pri"/><s n="def"/><s n="p3"/><s n="sg"/></r></p></e>

        <e><p><l>te</l><r><s n="vblex"/><s n="past"/><s n="def"/><s n="p3"/><s n="sg"/></r></p></e>

        <e><p><l>t</l><r><s n="vblex"/><s n="pp"/></r></p></e>
      </pardef>

    <!-- köt : kötök : kötsz : kötött -->
    <pardef n="köt__vblex">
      <e><p><l>ni</l><r><s n="vblex"/><s n="inf"/></r></p></e>

      <e><p><l>ök</l><r><s n="vblex"/><s n="pri"/><s n="p1"/><s n="sg"/></r></p></e>
      <e><p><l>sz</l><r><s n="vblex"/><s n="pri"/><s n="p2"/><s n="sg"/></r></p></e>
      <e><p><l></l><r><s n="vblex"/><s n="pri"/><s n="p3"/><s n="sg"/></r></p></e>
      <e><p><l>ünk</l><r><s n="vblex"/><s n="pri"/><s n="p1"/><s n="sg"/></r></p></e>
      <e><p><l>tek</l><r><s n="vblex"/><s n="pri"/><s n="p2"/><s n="sg"/></r></p></e>
      <e><p><l>nek</l><r><s n="vblex"/><s n="pri"/><s n="p3"/><s n="sg"/></r></p></e>

      <e><p><l>öm</l><r><s n="vblex"/><s n="pri"/><s n="def"/><s n="p1"/><s n="sg"/></r></p></e>
      <e><p><l>öd</l><r><s n="vblex"/><s n="pri"/><s n="def"/><s n="p2"/><s n="sg"/></r></p></e>
      <e><p><l>i</l><r><s n="vblex"/><s n="pri"/><s n="def"/><s n="p3"/><s n="sg"/></r></p></e>
      <e><p><l>jük</l><r><s n="vblex"/><s n="pri"/><s n="def"/><s n="p1"/><s n="sg"/></r></p></e>
      <e><p><l>itek</l><r><s n="vblex"/><s n="pri"/><s n="def"/><s n="p2"/><s n="sg"/></r></p></e>
      <e><p><l>ik</l><r><s n="vblex"/><s n="pri"/><s n="def"/><s n="p3"/><s n="sg"/></r></p></e>

      <e><p><l>öttem</l><r><s n="vblex"/><s n="past"/><s n="def"/><s n="p1"/><s n="sg"/></r></p></e>
      <e><p><l>ötted</l><r><s n="vblex"/><s n="past"/><s n="def"/><s n="p2"/><s n="sg"/></r></p></e>
      <e><p><l>ötte</l><r><s n="vblex"/><s n="past"/><s n="def"/><s n="p3"/><s n="sg"/></r></p></e>
      <e><p><l>öttük</l><r><s n="vblex"/><s n="past"/><s n="def"/><s n="p1"/><s n="pl"/></r></p></e>
      <e><p><l>öttétek</l><r><s n="vblex"/><s n="past"/><s n="def"/><s n="p2"/><s n="pl"/></r></p></e>
      <e><p><l>ötték</l><r><s n="vblex"/><s n="past"/><s n="def"/><s n="p3"/><s n="pl"/></r></p></e>

      <e><p><l>ött</l><r><s n="vblex"/><s n="pp"/></r></p></e>
    </pardef>

    <e lm="bődül"><i>bődül</i><par n="kerül__vblex"/></e>
    <e lm="bővül"><i>bővül</i><par n="kerül__vblex"/></e>
    <e lm="bütyköl"><i>bütyköl</i><par n="kerül__vblex"/></e>
    <e lm="böjtöl"><i>böjtöl</i><par n="kerül__vblex"/></e>
    <e lm="csepül"><i>csepül</i><par n="kerül__vblex"/></e>
    <e lm="csőröl"><i>csőröl</i><par n="kerül__vblex"/></e>
    <e lm="csörömpöl"><i>csörömpöl</i><par n="kerül__vblex"/></e>
    <e lm="derül"><i>derül</i><par n="kerül__vblex"/></e>
    <e lm="dőzsöl"><i>dőzsöl</i><par n="kerül__vblex"/></e>
    <e lm="döngöl"><i>döngöl</i><par n="kerül__vblex"/></e>
    <e lm="dörzsöl"><i>dörzsöl</i><par n="kerül__vblex"/></e>
    <e lm="egyenesül"><i>egyenesül</i><par n="kerül__vblex"/></e>
    <e lm="egységesül"><i>egységesül</i><par n="kerül__vblex"/></e>
    <e lm="élénkül"><i>élénkül</i><par n="kerül__vblex"/></e>
    <e lm="emberiesül"><i>emberiesül</i><par n="kerül__vblex"/></e>
    <e lm="értékesül"><i>értékesül</i><par n="kerül__vblex"/></e>
    <e lm="eszközöl"><i>eszközöl</i><par n="kerül__vblex"/></e>
    <e lm="fél"><i>fél</i><par n="nyer__vblex"/></e>
    <e lm="ferdül"><i>ferdül</i><par n="kerül__vblex"/></e>
    <e lm="frissül"><i>frissül</i><par n="kerül__vblex"/></e>
    <e lm="fűt"><i>fűt</i><par n="köt__vblex"/></e>
    <e lm="gépiesül"><i>gépiesül</i><par n="kerül__vblex"/></e>
    <e lm="gürcöl"><i>gürcöl</i><par n="kerül__vblex"/></e>
    <e lm="gyöngül"><i>gyöngül</i><par n="kerül__vblex"/></e>
    <e lm="gördül"><i>gördül</i><par n="kerül__vblex"/></e>
    <e lm="híresül"><i>híresül</i><par n="kerül__vblex"/></e>
    <e lm="hűt"><i>hűt</i><par n="köt__vblex"/></e>
    <e lm="hülyül"><i>hülyül</i><par n="kerül__vblex"/></e>
    <e lm="isteniesül"><i>isteniesül</i><par n="kerül__vblex"/></e>
    <e lm="jelöl"><i>jelöl</i><par n="kerül__vblex"/></e>
    <e lm="keményül"><i>keményül</i><par n="kerül__vblex"/></e>
    <e lm="kergül"><i>kergül</i><par n="kerül__vblex"/></e>
    <e lm="későll"><i>későll</i><par n="kerül__vblex"/></e>
    <e lm="kezd"><i>kezd</i><par n="kezd__vblex"/></e>
    <e lm="különül"><i>különül</i><par n="kerül__vblex"/></e>
    <e lm="könnyebbül"><i>könnyebbül</i><par n="kerül__vblex"/></e>
    <e lm="köpül"><i>köpül</i><par n="kerül__vblex"/></e>
    <e lm="köt"><i>köt</i><par n="köt__vblex"/></e>
    <e lm="kövül"><i>kövül</i><par n="kerül__vblex"/></e>
    <e lm="közösül"><i>közösül</i><par n="kerül__vblex"/></e>
    <e lm="lelkesül"><i>lelkesül</i><par n="kerül__vblex"/></e>
    <e lm="létesül"><i>létesül</i><par n="kerül__vblex"/></e>
    <e lm="meddül"><i>meddül</i><par n="kerül__vblex"/></e>
    <e lm="merevül"><i>merevül</i><par n="kerül__vblex"/></e>
    <e lm="minősül"><i>minősül</i><par n="kerül__vblex"/></e>
    <e lm="műt"><i>műt</i><par n="köt__vblex"/></e>
    <e lm="népesül"><i>népesül</i><par n="kerül__vblex"/></e>
    <e lm="nyel"><i>nyel</i><par n="nyer__vblex"/></e>
    <e lm="nyer"><i>nyer</i><par n="nyer__vblex"/></e>
    <e lm="őröl"><i>őröl</i><par n="kerül__vblex"/></e>
    <e lm="pénzesül"><i>pénzesül</i><par n="kerül__vblex"/></e>
    <e lm="püföl"><i>püföl</i><par n="kerül__vblex"/></e>
    <e lm="pördül"><i>pördül</i><par n="kerül__vblex"/></e>
    <e lm="rajtaüt"><i>rajtaüt</i><par n="köt__vblex"/></e>
    <e lm="regöl"><i>regöl</i><par n="kerül__vblex"/></e>
    <e lm="renyhül"><i>renyhül</i><par n="kerül__vblex"/></e>
    <e lm="révül"><i>révül</i><par n="kerül__vblex"/></e>
    <e lm="röpül"><i>röpül</i><par n="kerül__vblex"/></e>
    <e lm="semmisül"><i>semmisül</i><par n="kerül__vblex"/></e>
    <e lm="siketül"><i>siketül</i><par n="kerül__vblex"/></e>
    <e lm="süt"><i>süt</i><par n="köt__vblex"/></e>
    <e lm="szédül"><i>szédül</i><par n="kerül__vblex"/></e>
    <e lm="szélesül"><i>szélesül</i><par n="kerül__vblex"/></e>
    <e lm="szellemül"><i>szellemül</i><par n="kerül__vblex"/></e>
    <e lm="szenderül"><i>szenderül</i><par n="kerül__vblex"/></e>
    <e lm="szépül"><i>szépül</i><par n="kerül__vblex"/></e>
    <e lm="szűkül"><i>szűkül</i><par n="kerül__vblex"/></e>
    <e lm="szörföl"><i>szörföl</i><par n="kerül__vblex"/></e>
    <e lm="szövegesül"><i>szövegesül</i><par n="kerül__vblex"/></e>
    <e lm="települ"><i>települ</i><par n="kerül__vblex"/></e>
    <e lm="térül"><i>térül</i><par n="kerül__vblex"/></e>
    <e lm="tülköl"><i>tülköl</i><par n="kerül__vblex"/></e>
    <e lm="tölt"><i>tölt</i><par n="köt__vblex"/></e>
    <e lm="tömegesül"><i>tömegesül</i><par n="kerül__vblex"/></e>
    <e lm="törül"><i>törül</i><par n="kerül__vblex"/></e>
    <e lm="vegyül"><i>vegyül</i><par n="kerül__vblex"/></e>
    <e lm="vizesül"><i>vizesül</i><par n="kerül__vblex"/></e>
    <e lm="ügynököl"><i>ügynököl</i><par n="kerül__vblex"/></e>
    <e lm="üt"><i>üt</i><par n="köt__vblex"/></e>
    <e lm="zsörtöl"><i>zsörtöl</i><par n="kerül__vblex"/></e>
    <e lm="zördül"><i>zördül</i><par n="kerül__vblex"/></e>
    <e lm="öregbül"><i>öregbül</i><par n="kerül__vblex"/></e>
    <e lm="ötöl"><i>ötöl</i><par n="kerül__vblex"/></e>
